# 应收账款前五名披露问题

提问人：shenhao2015 时间：2022-08-13 15:42:19
求助陈版：碰到一个问题，一家上市公司与另外一个集团公司及其下属子公司发生商品交易，现需要披露期末前五名应收账款情况，现在年报事务所人员说是最终披露的前五名是按照这个集团公司名字进行汇总金额披露，相当于是把应收这个集团的下属子公司的款项归集到这个集团公司进行披露。我个人理解是不对的，因为这个集团公司和它下属的子公司是不同的法人主体，应该单独披露才对。请教陈版如何披露才是正确的。

回答人：chenyiwei
你的意见基本合理。
你提到的事务所人员意见，其依据可能是《公开发行证券的公司信息披露内容与格式准则第 2 号——年度报告的内容与格式（ 2021 年修订）》（证监会公告[2021]15号）第二十五条：“公司应当披露主要销售客户和主要供应商的情况，以汇总方式披露公司向前 5 名客户销售额占年度销售总额的比例，向前 5 名供应商采购额占年度采购总额的比例，以及前 5 名客户销售额中关联方销售额占年度销售总额的比例和前 5 名供应商采购额中关联方采购额占年度采购总额的比例。鼓励公司分别披露前 5 名客户名称和销售额，前 5 名供应商名称和采购额，以及其是否与上市公司存在关联关系。若报告期内向单个客户的销售比例超过总额的50%、前 5 名客户中存在新增客户的或严重依赖于少数客户，应披露其名称和销售额；若报告期内向单个供应商的采购比例超过总额的50%、前 5 名供应商中存在新增供应商的或严重依赖于少数供应商，应披露其名称和采购额。属于同一控制人控制的客户或供应商视为同一客户或供应商合并列示，受同一国有资产管理机构实际控制的除外。”
上述规定中按对方集团口径汇总披露的只是采购额和销售额，并不包含往来余额。往来款的前五大仍以法人单位为口径进行统计和披露。